【裁判字號】    97,裁,4458
【裁判日期】    970918
【裁判案由】    就業服務法
【裁判全文】
最  高  行  政  法  院  裁  定
                                      97年度裁字第4458號
上  訴  人  甲○○
訴訟代理人  易定芳  律師
被 上訴 人  桃園縣政府
代  表  人  乙○○
上列當事人間就業服務法事件，上訴人對於中華民國97年7月2日
臺北高等行政法院96年度訴字第3331號判決，提起上訴，本院裁
定如下：
    主  文
上訴駁回。
上訴審訴訟費用由上訴人負擔。
    理  由
一、按對於高等行政法院判決之上訴，非以其違背法令為理由，
    不得為之，行政訴訟法第242條定有明文。依同法第243條第
    1項規定，判決不適用法規或適用不當者，為違背法令；而
    判決有同條第2項所列各款情形之一者，為當然違背法令。
    是當事人對於高等行政法院判決上訴，如依行政訴訟法第24
    3條第1項規定，以高等行政法院判決有不適用法規或適用不
    當為理由時，其上訴狀或理由書應有具體之指摘，並揭示該
    法規之條項或其內容；如以行政訴訟法第243條第2項所列各
    款情形為理由時，其上訴狀或理由書，應揭示合於該條項各
    款之事實。上訴狀或理由書如未依此項方法表明，或其所表
    明者與上開法條規定不合時，即難認為已對高等行政法院判
    決之違背法令有具體之指摘，其上訴自難認為合法。
二、本件上訴人對於高等行政法院判決上訴，主張：上訴人配偶
    陳思萍曾向被上訴人所屬勞工局電詢有外僑居留證及工作許
    可證之外籍人士得否僱為點工用，獲告知可以，即不疑有它
    陸續點用，在永鵬工程行需要外籍人士時，即電知綽號「蔡
    林」之人派人上工，並按點工日數每日付新臺幣1,100元，
    永鵬工程行只是單純點工派用，並不負責食宿。又依當初「
    蔡林」所提供之證件，上訴人已盡查驗之責，相信渠等外國
    人非屬未經許可之外國人，自屬無過失。原審判決就該外國
    人提供之外僑居留證及工作許可函，究否為一般人之能力所
    能辨識其真偽，並未調查審認，判決自屬判決不備理由等語
    。惟核其上訴理由，係就原審取捨證據、認定事實之職權行
    使，指摘其為不當，並就原審已論斷者，泛言未論斷，而非
    具體表明合於不適用法規、適用法規不當、或行政訴訟法第
    243條第2項所列各款之情形，難認對該判決之如何違背法令
    已有具體之指摘。依首開規定及說明，應認其上訴為不合法
    。
三、據上論結，本件上訴為不合法，依行政訴訟法第249條第1項
    前段、第104條、民事訴訟法第95條、第78條，裁定如主文
    。
中    華    民    國    97    年    9     月    18    日
                    最高行政法院第六庭
                        審判長法官  吳  明  鴻
                              法官  鄭  忠  仁
                              法官  林  茂  權
                              法官  侯  東  昇
                              法官  黃  秋  鴻
以  上  正  本  證  明  與  原  本  無  異
中    華    民    國    97    年    9     月    19    日
                              書記官  郭  育  玎


司法院資訊處製作；財團法人民間司法改革基金會備份。
